# 请教陈版：关于存货跌价准备的相关问题

提问人：www 学习 时间：2019-09-04 18:33:14
您好！
2015 年 11 月 30 日 A 公司通过非同一控制收购 B 公司，B 公司存货11 月 30 日账面未审数为 100 万元（期中a 产品 50 万元，b 产品 50万元），审定数为 80 万元（期中 a 产品 50 万元，b 产品 30 万元减值20 万），评估师在审定数 80 万元基础上评估存货在 11 月 30 日公允价值 120 万元（期中 a 产品 90 万元，b产品 30 万元），B 公司单体报表因本次审计计提存货跌价准备 20 万元，同时 A 公司在合并报表按 B 公司存货公允价值 120 万元调增合并日存货公允价 40 万元。
2016 年 B 公司b 产品 15 万对外销售， 15 万报废，A、B 公司分别在单体和合并对 b产品的相关业务进行如下处理：
B 公司单体会计处理：
2015 年 11 月 30 日计提存货跌价准备
借：资产减值损失 20 万元
贷：存货跌价准备 20 万元
2016 年度
对外销售部分 B 公司转销了存货跌价准备，会计处理如下
借：存货跌价准备 10 万
借：主营业务成本 15 万
贷：存货 25 万
借：主营业务成本 10 万
贷资产减值损失 10 万
报废部分
借：存货跌价准备 10 万
借：营业外支出 15 万
贷：存货 25 万
A 公司合并会计处理
2015 年 11 月 30 日合并日会计处理
借：存货跌价准备 20 万元
贷：存货 20 万元
2016 年合并会计处理
① 存货公允价值不必调整，B 公司单体已经调整
② 对外销售部分 A 公司在合并层面将上述减值损失转回
借：资产减值损失 10 万
贷：主营业务成本 10 万
③ 报废部分A 公司在合并层面不必调整
请问陈老师，上述会计处理是否正确
非常感谢您！

回答人：chenyiwei
基本可以这样来理解。关键是：在合并报表层面进行了购买日的购买对价分摊（PPA）调整之后，后续合并报表层面的减值计提和转回、销售成本结转、报废处理等均以该调整后的公允价值视同成本进行后续处理。